【裁判字號】    99,裁,594
【裁判日期】    990311
【裁判案由】    地價稅
【裁判全文】
最  高  行  政  法  院  裁  定
                                       99年度裁字第594號
上  訴  人  甲○○
被 上訴 人  臺北縣政府稅捐稽徵處
代  表  人  乙○○
上列當事人間地價稅事件，上訴人對於中華民國98年12月15日臺
北高等行政法院98年度簡字第595號判決，提起上訴，本院裁定
如下：
    主  文
上訴駁回。
上訴審訴訟費用由上訴人負擔。
    理  由
一、按對於適用簡易程序之裁判提起上訴，須經本院許可。前項
    許可，以訴訟事件所涉及之法律見解具有原則性者為限，行
    政訴訟法第235條定有明文。所謂法律見解具有原則性，係
    指該訴訟事件所涉及之法律問題意義重大，而有加以闡釋之
    必要而言。
二、上訴人所有坐落臺北縣樹林市○○○段277-2、277-5、277
    -7地號等3筆土地（下稱系爭土地），經被上訴人按一般用
    地稅率核課97年地價稅為118,199元，上訴人不服，申請復
    查，案經被上訴人審查結果認為：（一）按「已規定地價之
    土地，除依第22條規定課徵田賦者外，應課徵地價稅。」「
    因山崩、地陷、流失、沙壓等環境限制及技術上無法使用之
    土地，或在墾荒過程中之土地，地價稅或田賦全免。」土地
    稅法第14條及土地稅減免規則第12條定有明文。（二）經查
    本件系爭土地劃定為三多都市計畫案，其使用分區編定為住
    宅區，原課徵田賦，因被上訴人93年田賦清查發現系爭土地
    已未作農業使用而改課地價稅在案。被上訴人於97年12月23
    日會同地政機關查勘，系爭土地地上舖設水泥及供作鐵皮屋
    使用，此有被上訴人勘查紀錄及照片計8幀附卷可稽。是上
    訴人主張系爭土地於93年間一場大火焚燬建物迄未修復云云
    ，顯與被上訴人勘查結果不符，核無可採，且縱然系爭土地
    上之建物已焚燬，惟其原因並非減免地價稅之事由，況系爭
    土地上之建物焚燬與系爭土地應課徵地價稅無涉。是被上訴
    人按一般用地稅率課徵97年地價稅118,199元，並無不合，
    應予維持。遂作成98年2月18日北稅法字第0980015842號復
    查決定（下稱原處分），駁回其復查之申請。上訴人仍表不
    服，提起訴願，遭決定駁回，遂提起行政訴訟。
三、本件上訴人對於高等行政法院適用簡易程序所為之判決，提
    起上訴，係以：本件課徵地價稅之土地，因地上建築物於93
    年11月12日大火燒毀尚未重建，土地並未利用，上訴人訴請
    減免有據等語，為其論據。惟核其所陳上述理由，並無所涉
    及之法律見解具有原則性之情事。上訴人提起上訴，依首開
    規定及說明，不應許可，其上訴難謂合法，應予駁回。
四、據上論結，本件上訴為不合法。依行政訴訟法第249條第1項
    前段、第104條、民事訴訟法第95條、第78條，裁定如主文
    。
中    華    民    國    99    年    3     月    11    日
                    最高行政法院第六庭
                        審判長法官  吳  明  鴻
                              法官  廖  宏  明
                              法官  侯  東  昇
                              法官  劉  介  中
                              法官  黃  秋  鴻
以  上  正  本  證  明  與  原  本  無  異
中    華    民    國    99    年    3     月    12    日
                              書記官  張  雅  琴


司法院資訊處製作；財團法人民間司法改革基金會備份。
